

SOBRE MI

Soy brasilera viviendo a más de 13 años en Argentina.
Apasionada del cine, la fotografía y el diseño digital, aplico mi mirada artística en cada proyecto para generar plataformas funcionales y visualmente atractivas.
Busco aportar mi experiencia en diseño, desarrollo web en equipos innovadores y orientados a resultados.

HABILIDADES PERSONALES

Creativa Proactiva Trabajo en equipo Pensamiento lógico

EDUCACIÓN

Tecnicatura en Administración de Sistemas y Software Libre

Univ. de Comahue – Facultad de Informática, NQ, AR (2014–2017)

RESIDENCIA

General Roca Río Negro Patagonia Argentina

IDIOMAS

Portugués Nativo Español Avanzado Inglés Intermedio

LUCIANE DAMASO

Desarrolladora Frontend y Diseñadora Web

Soy una desarrolladora creativa, con más de 4 años de experiencia construyendo sitios atractivos y funcionales en WordPress y Astro, orientada a la experiencia de usuario y optimización SEO.

EXPERIENCIA LABORAL

Desarrolladora Frontend & Admin. WordPress (Freelance)

Octubre 2024 - actualidad

- Diseño y desarrollo de sitios web personalizados en WordPress con Gutenberg, Astra y otros builders.
- Personalización de templates, incorporación de codigo Javascript en template de Wordpress, implementación de tiendas virtuales y optimización UX/UI.
- Diseño y desarrollo de sitios web con Astro, Typescript y Tailwindcss.

Desarrolladora Frontend & Administradora de Moodle Inst. Univ. Patagónico de las Artes (IUPA), Feb 2024 — Sep 2024

- · Diseño y administración de plataforma Moodle de aulas del campus virtual.
- Optimización de acceso y experiencia del usuario, integración de nuevas funcionalidades.
- Mantenimiento y creación de nuevas interfaces en plataforma de gestión académica asociada a la universidad.

Desarrolladora Frontend con C# y WordPress

IUPA, Nov 2020 - Feb 2024

- Desarrollo de páginas web institucionales para algunos sectores de la universidad con WordPress (como la biblioteca, entre otros).
- Diseño y maquetación responsiva, integración de plataformas de usuario.
- Desarrollo Frontend con C# de plataforma de gestión académica de escuela asociada a la universidad. Creación y administración de la base de datos de la misma.

HERRAMENTAS Y TECNOLOGÍAS

- Web y eCommerce WordPress, WooCommerce, Astro, React, Next.is
- Programación Frontend HTML, CSS, JavaScript, Typescript, C#
- Base de Datos PostgreSQL y MySQL
- · SEO Prácticas SEO, gestión de contenidos, integración básica
- Diseño Gráfico Photoshop

EJEMPLOS DE LOGROS Y FUNCIONES

- Desarrollo de sitios en WordPress, de distintos rubros, optimizados para SEO.
- Personalización de plantillas y ajustes detallados con Gutenberg y Divi (headers, footers, formularios, banners, sliders).
- Carga de productos, imágenes optimizadas y descripciones comerciales.
- Mejoras en experiencia de usuario e navegación.
- Optimización de velocidad y accesibilidad para resultados superiores en Google PageSpeed.
- Participación activa en proyectos interdisciplinarios (TI, diseño, etc)
- Integración de páginas web con backend y apis externas).